臺灣臺南地方法院刑事裁定
110年度矚重訴字第1號
公  訴  人  臺灣臺南地方檢察署檢察官
被      告  蔡秉逸




選任辯護人  蘇敬宇律師
            蘇明道律師
            黃紹杰律師
被      告  劉科南



選任辯護人  黃慕容律師(法扶律師)
被      告  曾俊湳



選任辯護人  何建宏律師
            林育弘律師
被      告  蘇琮傑



選任辯護人  李國禎律師
            熊家興律師
被      告  余俊廷



選任辯護人  劉鍾錡律師(法扶律師)
被      告  王秉州


選任辯護人  鄭安妤律師
            江信賢律師
            林宜嫻律師
被      告  徐梓恆


選任辯護人  黃笠豪律師
上列被告因殺人等案件，經檢察官提起公訴（110年度偵字第468
6號、110年度偵字第4687號、110年度偵字第4688號、110年度偵
字第4689號、110年度偵字第4691號、110年度偵字第5331號、11
0年度偵字第5338號、110年度偵字第5339號、110年度偵字第534
0號、110年度偵字第6964號、110年度偵字第7017號），本院裁
定如下：
    主  文
蔡秉逸、曾俊湳均自民國一一○年十一月十六日起延長羈押貳月
。
劉科南、王秉州、余俊廷、蘇琮傑、徐梓恆均自民國一一○年十
二月一日起解除至臺南市政府警察局第四分局報到之處分。
    理  由
一、按羈押被告，偵查中不得逾2 月，審判中不得逾3 月。但有
    繼續羈押之必要者，得於期間未滿前，經法院依刑事訴訟法
    第101 條或第101 條之1 之規定訊問被告後，以裁定延長之
    ；延長羈押期間，審判中每次不得逾2 月，如所犯最重本刑
    為10年以下有期徒刑以下之刑者，第一審、第二審以3 次為
    限，第三審以1 次為限，刑事訴訟法第108 條第1 項前段、
    第5 項後段定有明文。又審判中之延長羈押，如所犯最重本
    刑為死刑、無期徒刑或逾有期徒刑10年者，第一審、第二審
    以6 次為限，第三審以1 次為限，刑事訴訟法第108 條第1 
    項、第5 項及刑事妥速審判法第5條第2項分別定有明文。
二、被告蔡秉逸、曾俊湳前因妨害秩序及殺人罪嫌、被告蔡秉逸
    亦因違反槍砲彈藥刀械管制條例之非法持有具殺傷力槍、彈
    罪嫌，經臺灣臺南地方檢察署檢察官提起公訴，經本院訊問
    後，被告蔡秉逸除就殺害被害人陳建文及非法持有槍彈部分
    坦承犯行外，與被告曾俊湳就殺害被害人王重傑部分均否認
    犯行，而依卷內事證，認其等涉犯起訴書所載前揭犯行罪嫌
    均重大，且有刑事訴訟法第101條第1項第2款之羈押原因、
    被告蔡秉逸併有同法第101條之1第1項第2款、第9款之反覆
    實施同一犯罪之虞之羈押原因，非予羈押，顯難進行審判或
    執行，而有羈押之必要，同於民國110年4月16日執行羈押，
    並均禁止接見、通信。嗣經本院訊問後，於同年7月16日、9
    月16日起，認羈押原因猶在，且仍有羈押之必要，均延長羈
    押二月等情，有本院訊問筆錄、押票及裁定在卷可佐。
三、今被告蔡秉逸、曾俊湳羈押期間將屆，本院訊問並聽取被告
    等及辯護人等對於延長羈押意見後，認被告二人就起訴書所
    載之行為，犯罪嫌疑確屬重大。本件雖已調查證據完畢並已
    言詞辯論終結，然依卷內事證，被告蔡秉逸、曾俊湳所涉殺
    人或非法持有槍彈之最輕本刑5年以上有期徒刑之罪，犯罪
    嫌疑猶為重大。而本案雖已完成第一審審理程序，相關證人
    及共同被告均已接受交互詰問，然本案被告二人所涉犯殺人
    部分刑度者為死刑、無期徒刑、十年以上有期徒刑之重罪，
    在可能遭判處並執行重刑之下，依人之常情，不無產生逃亡
    以躲避重刑執行想法之可能，即使僅換取延緩執行之時間，
    對家中有幼子及親人之被告二人仍屬極大之誘因，此與一般
    僅執行較短自由刑之行為人，心態上之差異，可以預見。又
    本案於宣判後，尚未確定，猶可能進行上訴審理程序，參以
    被告蔡秉逸於被害人王重傑死亡後逃亡，未返回住處居住，
    亦與家人失去聯繫，致員警難以查緝，益證其有逃亡之虞。
    是以，被告蔡秉逸、曾俊湳其等均涉犯刑法第271 條第1 項
    之殺人罪，嫌疑重大，所犯為最輕本刑5 年以上有期徒刑之
    重罪，而重罪通常伴隨逃亡之高度可能性，該可能性難以因
    本案審理進行降低。再於本院審理中，被告蔡秉逸與被害人
    王重傑之配偶猶因權利車公司經營所生資金問題予以質疑、
    交鋒，有審理筆錄可佐，足徵其在外仍有恩怨未弭，則其前
    裁定已論之反覆實施殺人及非法持有具殺傷力槍彈之同一犯
    罪之高度疑慮，不無會因本案進行審理程序，被告蔡秉逸可
    能遭處重刑後更為提昇。是被告2人上開羈押事由及羈押必
    要性猶存，無從以具保或限制住居之手段予以確保，仍有繼
    續羈押之必要。
四、至被告劉科南、王秉州、余俊廷、蘇琮傑、徐梓恆，前經本
    院裁定應定期至臺南市政府警察局第四分局報到，惟因本案
    第一審審理程序業已終結，而該被告五人於本案言詞辯論終
    結前均有遵期報到，且各次審理期日亦到庭接受審判，是本
    院認已無繼續命其等定期報到之必要，爰裁定如主文第二項
    所示。
據上論斷，應依刑事訴訟法第108條第1項前段、第220條，裁定
如主文。
中　　華　　民　　國　　110 　年　　11 　月　　11 　　日
　　　　　　　　　刑事第十庭    審判長法　官　劉怡孜
　　　　　　　　　
　　　　　　　　　                    法  官  陳欽賢
　　　　　　　　　
　　　　　　　　　                    法  官  潘明彥
以上正本證明與原本無異。
如不服本裁定，應於收受送達後5日內向本院提出抗告狀。（應
附繕本）
　　　　　　　　　　　　　　　　　　　書記官  黃瓊蘭
中　　華　　民　　國　　110 　年　　11　　月　　11　　日